【裁判字號】    95,易,2254
【裁判日期】    951227
【裁判案由】    竊盜
【裁判全文】
臺灣板橋地方法院刑事判決              95年度易字第2254號
公  訴  人  臺灣板橋地方法院檢察署檢察官
被      告  甲○○
                    （另案於臺灣臺北監獄臺北分監執行中）
上列被告因竊盜案件，經檢察官提起公訴（95年度偵字第23469
號），本院以簡式審判程序審理，判決如下：
    主  文
甲○○竊盜，累犯，處有期徒刑陸月，如易科罰金，以銀元參佰
元折算壹日。
    事  實
一、甲○○前科累累，其中於民國89年間因竊盜案件，經臺灣高
    等法院以89年度上易字第2669號判處有期徒刑8 月確定，已
    於90年4 月12日執行完畢；於90年間因竊案件，經本院以90
    年度易字第3081號判處有期徒刑10月確定，已於92年3 月7
    日執行完畢；於92年間因竊盜案件，經本院以92年度簡字第
    1066號判處有期徒刑3 月確定，已於92年11月27日執行完畢
    ；於92年間因竊盜案件，經本院以93年度簡上字第132 號判
    處有期徒刑5 月確定，已於94年4 月29日縮刑期滿執行完畢
    。仍不知悔改，竟意圖為自己不法之所有，於95年1 月30日
    8 時18分許，在臺北縣新莊市○○路651 之8 號「7-11便利
    超商」內，趁店員不注意之際，徒手竊取店內陳列之高粱酒
    2 瓶（價值合計新臺幣1,500 元），得手後將上開物品藏在
    上衣內，旋即逃離現場，將竊得之高粱酒飲用一空。嗣因店
    員發現物品遭竊，報警處理，經警調閱現場監視錄影帶，始
    循線查悉上情。
二、案經臺北縣政府警察局新莊分局報請臺灣板橋地方法院檢察
    署檢察官偵查起訴。本院於準備程序進行中，被告就被訴事
    實為有罪之陳述，經告知簡式審判程序之旨，並聽取當事人
    之意見後，本院合議庭裁定由受命法官獨任進行簡式審判程
    序。
    理  由
一、上揭事實，迭據被告甲○○於警詢、偵訊及本院審理時坦承
    不諱，且有證人即店員乙○○於警詢時之證述可稽，並有監
    視錄影翻拍照片6 幀在卷足憑，足認被告之自白確與事實相
    符。綜上所述，本案事證已臻明確，被告犯行堪予認定，應
    依法論科。
二、查被告行為後，刑法部分條文業於94年2 月2 日修正公布，
    95年7 月1 日施行，修正後刑法第2 條第1 項規定：「行為
    後法律有變更者，適用行為時之法律；但行為後之法律有利
    於行為人者，適用最有利於行為人之法律」，係規範行為後
    法律變更所生新舊法比較適用之準據法，於新法施行後，應
    適用修正後刑法第2 條第1 項之規定，為「從舊從輕」之比
    較。又法律變更之比較適用，比較時應就罪刑有關之共犯、
    未遂犯、想像競合犯、牽連犯、連續犯、結合犯，以及累犯
    加重、自首減輕暨其他法定加減（如身分加減）與加減例等
    一切情形，綜其全部罪刑之結果而為比較；且就比較之結果
    ，須為整體之適用，不能割裂分別適用各該有利於行為人之
    法律，此即法律變更之比較適用所應遵守之「罪刑綜合比較
    原則」及「擇用整體性原則」（最高法院24年上字第4634號
    判例、27年上字第2615號判例、95年第8 次刑事庭會議決議
    參照）。經查：
（一）刑法第320 條第1 項之法定刑含有罰金。而95年6 月14日
      修正公布、同年7 月1 日施行之刑法施行法增訂第1 條之
      1 規定：「中華民國94年1 月7 日刑法修正施行後，刑法
      分則編所定罰金之貨幣單位為新臺幣。94年1 月7 日刑法
      修正時，刑法分則編未修正之條文定有罰金者，自94年1
      月7 日刑法修正施行後，就其所定數額提高為30倍。但72
      年6 月26日至94年1 月7 日新增或修正之條文，就其所定
      數額提高為3 倍」。另刑法第33條第5 款修正為：「主刑
      之種類如下：五、罰金：新臺幣1 千元以上，以百元計算
      之」。而依被告行為時之刑罰法律，罰金係以銀元為單位
      ，並依罰金罰鍰提高標準條例第1 條前段規定之提高倍數
      10倍，至於罰金最低額依修正前刑法第33條第5 款規定則
      為銀元1 元。比較修正前、後之法律規定，罰金最高額經
      換算後之結果並無二致，惟就罰金最低額部分，依新法規
      定為新臺幣1 千元，依舊法規定為銀元1 元（即新臺幣3
      元）。比較上述修正前、後之刑罰法律，修正後之規定並
      無較有利於被告。
（二）關於累犯之成立，修正前刑法第47條規定：「受有期徒刑
      之執行完畢，或受無期徒或有期徒刑一部之執行而赦免後
      ，5 年以內再犯有期徒刑以上之罪者，為累犯，加重本刑
      至二分之一」；修正前刑法第49條規定：「累犯之規定，
      於前所犯罪依軍法或於外國法院受裁判者，不適用之」。
      而修正後刑法第47條第1 項則規定：「受徒刑之執行完畢
      ，或一部之執行而赦免後，5 年以內故意再犯有期徒刑以
      上之罪者，為累犯，加重本刑至二分之一」；修正後刑法
      第49條則規定：「累犯之規定，於前所犯罪在外國法院受
      裁判者，不適用之」。亦即，新法就累犯之成立，限縮為
      以故意再犯者為限，而排除因過失再犯罪之情形，惟擴張
      將軍法前科納入累犯之適用範圍。查本件被告曾受如上揭
      事實欄所示之有期徒刑執行完畢，有臺灣高等法院被告前
      案紀錄表可憑，其於受有期徒刑執行完畢後，5 年以內，
      故意再犯本件有期徒刑以上之罪，不論依修正前、後之規
      定，均構成累犯。比較適用新舊法，此部分之結果並無不
      同。
（三）被告行為時，修正前刑法第41條第1 項前段規定：「犯最
      重本刑為5 年以下有期徒刑以下之刑之罪，而受6 個月以
      下有期徒刑或拘役之宣告，因身體、教育、職業、家庭之
      關係或其他正當事由，執行顯有困難者，得以1 元以上3
      元以下折算1 日，易科罰金」；又依當時仍適用之罰金罰
      鍰提高標準條例第2 條規定（現已刪除），應就其原定數
      額提高為100 倍折算1 日，再依現行法規所定貨幣單位折
      算新臺幣條例第2 條規定折算後，應以新臺幣300 元以上
      900 元以下折算1 日。而被告行為後，刑法第41條第1 項
      前段已修正為：「犯最重本刑為5 年以下有期徒刑以下之
      刑之罪，而受6 個月以下有期徒刑或拘役之宣告者，得以
      新臺幣1 千元、2 千元或3 千元折算1 日，易科罰金」。
      比較新舊法適用結果，此部分以被告行為時之舊法規定較
      有利於被告。
（四）綜上比較結果，本件涉及新舊法比較適用者，新法之規定
      非有利於被告，揆諸上揭說明，就涉及新舊法比較適用事
      項，應依刑法第2 條第1 項前段，一體適用被告行為時之
      舊法規定，合先敘明。
三、核被告所為，係犯刑法第320 條第1 項之竊盜罪。被告曾受
    如上揭事實欄所述之有期徒刑執行完畢，此有臺灣高等法院
    被告前案紀錄表可稽，其於有期徒刑執行完畢後5 年以內，
    再犯本件有期徒刑以上之罪，為累犯，應依修正前刑法第47
    條規定加重其刑。爰審酌被告前科累累，迭經入監執行，仍
    不思改過遷善，僅因貪圖物慾，以「順手牽羊」手法在商店
    內行竊財物，惡性非輕，惟其所竊得財物之價值非鉅，及犯
    後坦承犯行、態度尚稱良好等一切情狀，量處如主文所示之
    刑，並依被告行為時之修正前規定，諭知如易科罰金之折算
    標準，以示懲儆。又本件對被告所量處之刑未達1 年以上，
    依竊盜犯贓物犯保安處分條例第2 條第4 項規定，無該條例
    之適用餘地，起訴書聲請依該條例第3 條第1 項規定，諭知
    被告於刑之執行前，令入勞動場所強制工作，已有未洽。況
    被告另於95年9 月26日迭犯竊盜罪，另案甫經本院於95年10
    月31日以95年度易字第2047號判決應執行有期徒刑1 年2 月
    ，並諭知應於刑之執行前，令入勞動場所強制工作3 年，有
    該案判決書存卷可按，認無於本案重覆宣告強制工作之必要
    ，附此敘明。
據上論斷，應依刑事訴訟法第273 條之1 第1 項、第299 條第1
項前段，刑法第2 條第1 項前段、第320 條第1 項、第47條（修
正前）、第41條第1 項前段（修正前），罰金罰鍰提高標準條例
第1 條前段、第2 條（修正前），判決如主文。
本案經檢察官沈志成到庭執行職務。
中    華    民    國    95    年    12    月    27    日
                  刑事第十五庭  法  官  朱嘉川
以上正本證明與原本無異。
如不服本判決，應於判決送達後10日內，向本院提出上訴狀。
                                書記官  陳聖儒
中    華    民    國    95    年    12    月    29    日
附錄本案論罪科刑法條全文：
中華民國刑法第320 條：
意圖為自己或第三人不法之所有，而竊取他人之動產者，為竊盜
罪，處5 年以下有期徒刑、拘役或500 元以下罰金。
意圖為自己或第三人不法之利益，而竊佔他人之不動產者，依前
項之規定處斷。
前二項之未遂犯罰之。


司法院資訊處製作；財團法人民間司法改革基金會備份。
